Inventaris van het archief van het Ministerie van Koloniën: Indisch Archief, 1945-1953
Nationaal Archief, Den Haag
Ministerie van Koloniën: Indisch Archief, Serie V
Koloniën / Indisch Archief
1945-1953
oudste stuk - jongste stuk: 1940-1953
K23060
91 inventarisnummer(s); 8,00 meter
Normale geschreven, getypte en gedrukte documenten, geen bijzondere handschriften.
Nationaal Archief, Den Haag
Commissie-Generaal voor Nederlands-Indië; Ministerie van Koloniën; Ministerie van Overzeese Gebiedsdelen; Ministerie voor Uniezaken en Overzeese Rijksdelen; 1e Ministersconferentie Nederlands-Indonesische Unie Djakarta,, 1950 Bot, Th.H.; Jonkman, J.A.; Logemann, J.H.A.; Maarseveen, J.H. van; Mook, H.J. van; Sassen, E.M.J.A.; Valk, F.E.J. van der.
Het Indisch Archief is in feite een na 1953 bijeengebrachte verzameling bureauarchieven van Ministers en hoge ambtenaren van het Ministerie van Koloniën. Het zijn dus over het algemeen archiefbestanddelen die geen plaats gevonden hebben in het eigen archief van het Ministerie. De verzameling heeft betrekking op de politieke en militaire gebeurtenissen in Indonesië, en eindigt bij het opzeggen van het Unieverdrag door Indonesië in 1953. Het bevat rapporten en verslagen van diverse militaire en civiele instanties in Indonesië, documentatiemateriaal, berichten en situatieschetsen van inlichtingendiensten en de door deze diensten opgestelde “signalementen” van personen, groeperingen en organisaties. Veel gegevens over het communisme, de RMS, Japans bestuur in Indonesië, ontwikkeling van de situatie in Nieuw-Guinea, en over de hoofdrolspelers in het conflict, Soekarno, Hatta, Rum, Tan Malakka, Muso, Nasroen, Sjahrir en hun tegenspelers Van Mook, Beel, Jonkman, Spoor, Logemann en Van Roijen. Voorts gegevens over de gevoerde onderhandelingen en de gesloten overeenkomsten, Renville, RTC en Unie. Wat betreft de oorlogsperiode is er onder andere informatie over het ondergronds werk van adjudant onderofficier J.B. Vermeulen, stukken over repatriëring, Nederlands-Indië onder Japans bestuur (o.a. rapporten van NEFIS kolonel J.H. Spoor), oorlogsschade en een verzameling chronologisch opgeborgen stukken voor de minister of het hoofd Commissariaat Indische Zaken, J. Bannier (mei 1945 - december 1949).
Archiefvorming
Geschiedenis van het archiefbeheer
De in deze toegang beschreven archiefstukken zijn in 1953 bij het Ministerie van Overzeese Rijksdelen aangetroffen als losse stukken of mappen, grotendeels ongeregistreerd, afkomstig uit diverse afdelings- of persoonlijk gevormde archieven van ministers en hoge ambtenaren.
De verwerving van het archief
Overbrenging van een overheidsarchief
Inhoud en structuur van het archief
Inhoud
De dossiers bevatten stukken die in de periode 1945-1953 hoge actualiteitswaarde hadden. De stukken hebben betrekking op de ontwikkeling van de situatie in Indonesië vanaf de Japanse capitulatie in 1945 (soms ook van daarvoor), de souvereiniteitsoverdracht in 1949, tot en met de periode van de Nederlands-Indonesische Unie.
Ordening van het archief
Uit dit bestand Archief Koloniën Geheim Verbaal, 31 december 1953 Kabinet/ Geheim letter F 61 zijn volgens het verbaal weer een aantal stukken uit de dossiernummers 1 t/m 17 opgeborgen in de verbaal-archieven van het ministerie. Dit is aangetekend in een kaartklapper [toegevoegd als inv.nr. 86] met de aantekening "gelezen". De kaartklapper bestaat uit twee dozen met alfabetisch geordende kaartjes [A t/m M en N t/m Z] waarvan de trefwoorden verwijzen naar specifieke stukken aanwezig in de mappen. Deze kaartenbakken fungeren zodoende nu als een soort nadere toegang. Daarnaast is er 1 doos met kaarten, waarop datumsgewijs de openbare exhibita, mailrapporten en verbalen zijn vermeld, die in diverse mappen van het bovengenoemde "opbergverbaal" zijn opgeborgen.. Zodoende is dus een chronologische opgave ontstaan van alle openbare archiefstukken die in deze toegang voorkomen of voorkwamen. Behalve de chronologische was er ook nog een mapsgewijze dito [smal boekje met grijze omslag], zodat van elke map dadelijk kan worden nagegaan of daarin ook openbare stukken zijn opgeborgen. Dit boekje is anno 2002 echter niet aangetroffen [DK].
Aanwijzingen voor de gebruiker
Openbaarheidsbeperkingen
Deels openbaar, deels beperkt openbaar (A).
Materiële beperkingen
Het archief kent beperkingen voor het raadplegen van stukken als gevolg van slechte materiële staat.
Andere toegang
2.10.54
Aanvraaginstructie
Openbare archiefstukken kunnen online worden aangevraagd en gereserveerd. U kunt dit ook via de terminals in de studiezaal van het Nationaal Archief doen. Om te kunnen reserveren dient u de volgende stappen te volgen:
Creëer een account of log in.
Selecteer in de archiefinventaris een archiefstuk.
Klik op ‘Reserveer’ en kies een tijdstip van inzage.
Verwant materiaal
Beschikbaarheid van kopieën
Inventarisnummers van dit archief zijn niet in kopievorm beschikbaar
Beschrijving van de series en archiefbestanddelen
- Algemeen
  - Dossiermap 1. Voorlichting in en over Indonesië vanaf 1945. Regeringsvoorlichtingsdienst, 1
  - Dossiermap 2. Renville-overeenkomst, 17 januari 1948; 2
    Zie ook map 26
- Ronde Tafel Conferentie
  - Ronde Tafelconferentie [RTC.] Nederland-Indonesië te 's-Gravenhage van 23 augustus tot 2 november 1949, 3
    - Stukken van de Indonesische Staatscommissie ter herziening RTC; Stukken uit het persoonlijk archief van minister Maarseveen betreffende de voorgeschiedenis van de RTC en diversen (op datum geordend); Stukken betreffende de overgangsregeling begin 1945 [o.a. afkomstig van mevr. Van der Valk]; signalementen van de Indonesische leden van de RTC [biografische gegevens], 3A
    - RTC Wet op het Nederlanderschap en het Ingezetenschap; Ontwerp-mantelresolutie 1 november 1949, 3B
    - RTC 1949, deelnemers aan de conferentie, 3C
  - Ronde Tafelconferentie [RTC.] Nederland-Indonesië te 's-Gravenhage van 23 augustus tot 2 november 1949, 4
    - RTC Algemene vergaderingen, 3D
    - RTC Sub-commissie rechtspositie Nederlandse werknemers, 3J
    - RTC Centrale Commissie, 3G
    - RTC Commissie van Staatkundige en Staatsrechterlijke Aangelegenheden en sub-commissies, 3H
    - RTC Commissie voor Sociale Aangelegenheden, 3J
  - Ronde Tafelconferentie [RTC.] Nederland-Indonesië te 's-Gravenhage van 23 augustus tot 2 november 1949, 5
    - RTC Overeenkomsten, 3K
    - RTC Eventuele herziening 1951, 3L
    - RTC Personeelskaarten Beheerseenheid [art. 49A], 3L
  - Ronde Tafelconferentie [RTC.] Nederland-Indonesië te 's-Gravenhage van 23 augustus tot 2 november 1949, 6
    - RTC Stukken betreffende de vertegenwoordiging van minderheden [Nieuw-Guinea, Oost-Indonesië etc.) en hun klachten daarover., 3L
    - RTC Rapport inzake de werkzaamheden van en besprekingen tijdens de RTC 1949 [opgesteld door de Nederlands Indonesische Unie april 1951], 3M
  - Dossiermap 5I. Rapporten Verre Oosten [R.V.O.] (onvolledig zoals aangetroffen. Deel overgebracht naar Rapportage Indonesië 1945-1950 ], nrs. 3-100; 11 december 1945/ oktober 1947, 1945-1947; 7
  - Dossiermap 5II. Rapporten Verre Oosten [R.V.O.], nrs. 101-207, 26 november/2 december 1949; 8
- Prof. Dr. J.H.A. Logemann. Zijn ministersperiode [26 juni 1945 - 2 juli 1946].
  Subbundels I t/m VIII. Inhoudsopgave voor in de map. Bundel IV opgelost in G 15892.
  Zie hierna map 7
  - Doos 9, 9
    - Stukken inzake ontwikkeling van de stituatie in Indonesië van mei 1945-maart 1946; a. Komité Nasional Indonesia Poesa; b. Brieven van F.C.C. Schokking, planter te Bandoeng, 1945-1946; c. ontbreekt; d. Samenstelling Indonesische kabinetten, enige biografiëen, gegevens omtrent kabinet Sjahrir; e. Indonesisch nationalisme algemeen, 6-I
    - a. Koninklijke besluiten houdende tijdelijke voorziening in het Algemeen Bestuur in Nederlands-Indië, 6-5-1942 stbl C39, 5-6-1942 stb. C 44; KB inwerkingtreding overgangsbesluit 14-9-1944 nr. 1 Stbl E 97; b. Uitzending van burger- en militairpersoneel na de Japanse capitulatie, 15-8-1945; c. Oprichting Londens Bureau van het Ministerie van Overzeese Gebiedsdelen, augustus 1945; d. Unificatie in de Strafrechtpleging van mr. H.H. Felderhof, ontbreekt; e. De supply-situatie Ned. Indië ten tijde van de Japanse capitulatie, Supply-basis Hollandia Nederlands Nieuw-Guinea, maart 1946; f. Reorganisatie van de intelligence-diensten in Ned. Indië, 1945, en instructie voor hoofd bureau Inlichtingen, 14-7-1943 en nota CMI, 1948; g. Ondergronds werk van J.B. Vermeulen in 1945 adjudant onderofficier van het KNIL, juli 1945; h. Aantekeningen over het herstel van de bestuursvoorziening op Java en Madoera, 1945; i. Nota's en psychologische beschouwingen m.b.t. de onafhankelijkheid van Indonesië, 1945-1946 [omslag 31-12-1953 Kabinet R 30]; j. Engels-Nederlandse conferentie te Chequers / Civil Affairs Agreement [stukken uit dossier G 166697], 6-II
    - a. Gezagsverhouding en bevelvoering Nederlandse strijdkrachten in Nederlands-Indië 1945; b. Troepenvervoer [moeilijkheden met Australië]; c. Scheepsvervoer troepen naar Ned. Indië, telegrammen 1945-1946; d. Schepen voor het vervoer van repatrianten, evacuées en zieken naar Nederland, telegrammen, 1945-1946; e. Dagelijks beleid in Ned. Indië bij afwezigheid Luitenant Gouverneur-Generaal, 6-III
    - Stukken zijn grotendeels opgelost in dossier G 15892, begeleidingsbrieven [G 15893] zijn achtergebleven]. Waarschijnlijk niet juist., 6-IV
      Zie map 7-1b!
  - Doos 10, 10
    - Nederlands-Indië onder Japans bestuur, rapporten van directeur NEFIS kol. J.H. Spoor, 1945., 6-V
      Zie ook map 109
    - Nederlands-Indië 1945, 6-VII
      Bevat:
      a. Enkele stemmingsbeelden, ontbreekt
      b. Besprekingen, ontbreekt
      c. Enkele persberichten, opgegaan in map 177
      d. Briefwisseling minister Logemann met GG Tjarda van Starkenborgh, opgegaan in map 177
      e. Civil Agreement stbl. 1946 nr. 11, ontbreekt
      f. Hoger Onderwijs in Ned. Indië, opgegaan in map184
- De situatie in Indonesië. Ontwikkeling van de toestand vanaf augustus 1945 t/m 1949
  - Dossiermap 7-I, 11
    Rapporten van diensthoofden en militaire commandanten, maart-april 1946; Verenigde Politieke Partijen, 6 november 1946; Bibliotheekwezen in Indonesië, 1946; Verslag inzake werkzaamheden van het Indisch departement van Verkeer & Waterstaat, oktober 1945 - juli 1946; Commissie van advies inzake dranksmokkel en deviezenontduiking door officieren van de repatrieëringsdienst, 1946
    1a) Dagelijkse telegrafische berichtgeving, 2 januari 1946 - 19 juli 1947 (niet compleet). Zie Rapportage Indonesië
    1b) Agenda's en verslagen van de Raad van Oorlogsvoering / Raad van Militaire Aangelegenheden / Raad van Zaken Overzee, 1945-1948 (niet compleet). Zie opmerkingen bij map 6-IV
  - Doos 12, 12
    - Verslagen van persoonlijke contacten van dhr. Buurman van Vreeden met verschillende Indonesiërs, november-december 1947; Reisverslagen missie Idenburg naar Djokjakarta, mei 1947 [zie ook Verbaal Geheim 7-6-1947 K36]; Enkele verslagen van uitzendingen van Radio Djokjakarta, 11 januari - 10 september 1947; Besluiten C.C.O, A.M.A./C.A.B., RECOMBA, vnml betreffende ontslagen en benoemingen van rechterlijke ambtenaren, 1946-1947; Binnenlandse machtsverhoudingen in de Republik Indonesia, 1946-1947; Coördinate-College Nederlands-Indië, behartiging van de Nederlandse belangen in de betrekkingen met overzeese gebiedsdelen; RVD Mono nrs. 1, 2, 4, 4a, 6-9, 11-13, juni 1947; Nota "De sociale politiek van de Republiek", medio 1947; Nota van A. Oranje geschreven tijdens internering in september/oktober 1944 "Toekomstige status van Nederlands-Indië in het werelbestel"; Repercussies op de binnenlandse machtsverhoudingen op Java bij een eventueel noodgedwongen militair optreden in het gebied van de republiek [zie ook Verbaal Geheim 26-6-1947 K40] III) Circulaires van de departementen van Economische Zaken en Landbouw en Visserij van de afdeling Nieuwe Gebiedsdelen [NGD], nrs. 1-26 [nrs. 2, 22-24 ontbreken], 15 december 1948 - 25 april 1949, 7-II
    - Nota mr. Blom met uiteenzetting bezwaren Nederlandse regering tegen het Australisch-Amerikaans working paper, 29 juni 1948; Artikel van Andrew Roth in de New York Star over interview met dr. Van Mook; Politieke situatieschetsen II t/m IV van Van Goudoever, december 1947 - januari 1948; Beschouwingen inzake economische kwesties door prof. G. Weijer, januari 1948; Inlichtingen aan H.M. de Koningin, de Staten-Generaal en de Raad van State omtrent Indonesië, 1948; Toezeggingen 2e Kamer bij behandeling Regeringsverklaring Indonesië op 3 februari 1948; Nota van mr. Enthoven betreffende de Nederlands Indonesische Unie, 21 maart 1948; Plebiscietkwestie, april 1948; Weekoverzichten Kabinet Minister-President betr. onderhandeling met de Republikeinse delegatie, nrs. 1-12, mei-juli 1948; Afschriften van brieven van minister Götzen aan prof. Beel tijdens bezoek Götzen aan Batavia in de periode mei-juni 1948, toegezonden aan minister Jonkman; Reuter-telegraam betreffende terugtrekken van het Nederlands leger uit Indonesië, 3 juni 1948; Internationale Studie conferentie betr. overzeese gebiedsdelen van West-Europa, 7-IIIa
      Cochran-note, september - oktober 1948; Verslag van te Washington gevoerde besprekingen door mr. N.S. Blom, juli 1948; Ad Oral Agreement Defensie annex VI, mei-december 1948
  - Doos 13, 13
    - Dossiermap 7-IIIb Diverse stukken, 7-IIIb
      1. Ontbreekt
      2. Periodieke overzichten over de situatie in Indonesië en het Verre Oosten, nrs. 11-15, 17, 5 augustus 1948 - 10 november 1948
      3.Overzicht van de jongste ontwikkeling der politieke machtsverhoudingen in de Republiek, oktober 1948, en samenvattingen lt. Gen. Buurman van Vreeden
      4. Rapport mr. D. U. Stikker van zijn reis naar Indonesië, 28 oktober 1948 - 11 november 1948
      5. Beschouwingen nopens een brief van drs. Hatta aan P.J. Nehru, december 1948
      6. Tendentieuze rapporten van de Commissie voor Goede Diensten (.C.G.D.) aan de Veiligheidsraad, 28 december 1948
    - Partijdigheid Chochran en Timperley, 1949; Houding van de Sultan van Djokja, januari - april 1949; Dood dr. Santoso, januari - maart 1949; Terugkeer van de Republikeinse leiders uit Bangka naar Djokja, herstel van het Republikeins gezag. maart 1949; Besprekingen van minister Maarseveen met diverse persoonlijkheden tijdens zijn reis naar Indonesië, 22-27 juni 1949; Gabungan Pembela Proklamasi (GPP)/ Verbond tot Verdediging van de Proklamatie, opgericht eind 1948 in de bergen zuidelijk van Malang/Kediri, leider Abidin Effendi, en Gerilya Pembela Proklamasi gevormd uit de GPP, oktober 1949; Bijeenkomsten van de Perhimpoenan Indonesia te Amsterdam in augustus en september 1949, 7-IIIc
    - Affaire Westerling, nota van J.W. Meijer Ranneft, 1950; [ARA 566-572] Nota nr. 257 D.R.A. van Langen, chef Generale Staf, met bijlagen 11 maart 1950; [ARA 573-590] Analyse van de te verwachten politieke ontwikkeling in Indonesië in de naaste toekomst, 18 maart 1950 [vS/K/MJS]; [ARA 591-603 Indonesisch Parlement, 1950; [ARA 604-849 ] Kabinetsnota's n.a.v. de uit Indonesië ontvangen rapporten en stukken van het Hoge Commissariaat te Djakarta en Nederlandse vertegenwoordiging in Indonesië over de situatie ná de soevereiniteitsoverdracht, 1950; [ARA 850-897 ] Inter-parlementair contact met Indonesië, 6 september 1950 - 8 november 1950 (bevat Verbaal 21-9-1950 SM/449]; [ARA 899-914 ] Nota betreffende beleid t.a.v. Indonesië, 1951; [ARA 915-947] Kabinetscrisis in Indonesië 1952, val kabinet Sukiman, 1952, 7-IIId
  - Doos 14, 14
    - Vorderingen. Vooroorlogse vorderingen op den Lande, o.a. publiekrechtelijke lichamen in Indonesië. Enkele losse aangetroffen stukken, 8
    - Indonesia Raya. Volkslied 1945, 9
    - Schulden / Schuldleningen. Schuldregeling Nederland-Indonesië een een aantal financiële nota's [vanaf 1942], 10
    - Oorlogsschade / Oorlogsschade-regelingen. [notitie kabinet oktober 1951], 14
    - Veiligheidsraad [VR] [Security Council van de Verenigde Naties, 15
    - De Commissie van Goede Diensten [C.G.D.] van de Verenigde Naties [United Nations Commission for Indonesia UNCI]., 16
      Zie dossier G 8589
    - Engeland en de Indonesische kwestie, 17
- Commissie-Generaal [C.G.] voor Nederlands-Indië [ingesteld bij wet van 2 september 1946 stbl. G 233. Ontslag verleend bij KB van 13 oktober 1947 no. 65]
  - Doos 15, 15
    - Instelling/uitbreiding/opheffing. Correspondentie t/m 31 juli 1946, 19.1
    - Instelling/uitbreiding/opheffing. Correspondentie van 1 t/m 31 augustus 1946, 19.2
    - Instelling/uitbreiding/opheffing. Correspondentie van 1 september 1949 t/m 22 mei 1948, 19.3
    - Taak en bevoegheden/ Instructie/Werkprogramma. Correspondentie t/m 31 december 1946, 19.4
    - Taak en bevoegheden/ Instructie/Werkprogramma. Correspondentie van 1 januari 1947 t/m 2 mei 1947, 19.5
  - Doos 16, 16
    - Commissie-Generaal [C.G.] voor Nederlands-Indië [vervolg], 19.6
    - Benoeming en ontslag leden / vertrekdatum, 19.6
    - Personele aangelegenheden, 19.7
    - Notulen van vergaderingen, 1946-1947, 19.8
    - Verslagen, nrs. 1-7, 19.9
    - Notulen politieke besprekingen, nrs. 2-4, 1946; Ontwerp-overeenkomst tussen de Nederlandse regering en de Republiek Indonesia, 15 november 1946; Notulen besprekingen lopende zaken Van Mook - Sjahrir, 25 november 1946 - 2 januari 1947; Verslagen Economische commissie, 9 april 1947- 10 mei 1947; Notulen vergadering Luitenant-Gouverneur-Generaal, de Commissie-Generaal en vertegenwoordigers Nederlands bedrijfsleven, 29 april 1947, 19.10
    - Overige correspondentie, 19.11
    - Mededelingen van het secretariaat van de Commissie-Generaal, nrs. 1-25, 21 april - 20 juni 1947, 19.12
  - Doos 17, 17
    - "Archiefstukken van de Commissie-Generaal"; Briefwisseling met de minister van Overzeese Gebiedsdelen over de periode 30 september 1946 tot 22 juli 1947, 19.13
    - Nederlands-Indonesische besprekingen onder voorzitterschap van Lord Killearn Batavia / Lingadjatti oktober november 1946, 19A
    - Besprekingen tussen de ministers Beel en Jonkman en Nederlands-Indische autoriteiten, Batavia, 7-23 mei 1947, 19B
    - Notawisseling tussen de Commissie-Generaal en de Republikeinse Delegatie betreffende de uitvoering van Linggadjatti, 1947; Vorming en vestiging van Bureau Verre Oosten, 1947; Bezwaren tegen de Commissie-Generaal en Linggadjati, 1946; Lezingen en nota's van Dr. Meyer Ranneft over de Commissie-Generaal, 1945-1946; Overzicht gevoerde correspondentie tussen de minister en de Commissie-Generaal; Opgave van van verbalen betrekking hebbend op de personeelsaangelegenheden van de Commissie-Generaal; Memoranda van W. Schermerhorn en M. van Poll voor de minister-president en de minister van Overzeese Gebiedsdelen, 1947, 19C
- Souvereiniteitsoverdracht aan de Verenigde Staten van Indonesië, 27 december 1949
  - Dossiermap 20A. Stukken afkomstig van mr. Th.H. Bot, 18
  - Doos 19, 19
    - Verspreide werkstukken van mr. F.E.J. van der Valk, adviseur van de minister en secretaris van de Nederlandse Delegatie bij de Ronde Tafel Conferentie, 1949-1950 [bevat stuk uit archief RTC - III 566 6-10-1949], 20B
    - Stukken betreffende de Soevereiniteitsoverdracht [bevat veel exhibita en verbaalstukken], 20C
  - Doos 20, 20
    - Eerste ministersconferentie [MCI] te Djakarta 25 maart - 16 april 1950., 21
      Ia. Diversen (openingsredevoeringen e.d.)
      Ib. Korte verslagen
      Ic. Originele stukken
      Ic. Afschriften
    - Collegiaal Orgaan in Nederlands-Indië, ingesteld bij KB van 5 maart 1948 nr. 3 [Gedelegeerde ten dienste van het Opperbestuur in N.I.], 24
    - UNESCO, 25
    - "Archief Abdul Kadir ", afkomstig van de ex-kolonel van het vm. KNIL. [NIET AANWEZIG ZIE DOSSIER G 8589], 26
- De Nederlands-Indonesische Unie [N.I.U.]. Het Unie-statuut.
  - Doos 21, 21
    - Mededelingen van Nederlandse zijde omtrent onderhandelingen over de Unie en Nieuw-Guinea (kamerstukken), 1951, 27-1
    - Notities en bericht van het secretariaat van de Nederlands-Indonesische Unie voor de Nederlandse leden van de Gemengde Culturele Commissie, nrs. 3, 5, 6, 7, 27-1
    - Mededelingen van het secretariaat van de Nederlands-Indonesische Unie, 1951-1953, 27-2
    - Los aangetroffen chronologische geordende stukken betreffende de Nederlands-Indonesische Unie afkomstig uit het "archief Abdul Kadir", 1947-1948, 27-3
  - Doos 22, 22
    - Rapport van de Commissie Schepers [Militaire Commissie RTC], 13 juli 1949, met werkarchief, 27-4
    - 1e proeve ontwerp Uniestatuut, 27-4
    - Nota "Basismateriaal voor causeriëen, artikelen e.d. omtrent de nieuwe betrekkingen tussen Nederland en Indonesië, februari 1950, 27-5
  - Doos 23, 23
    - Godsdienst. Vrijheid van Godsdienst. Voor de Islam zie map 136, 28
    - Amerikaans Staatsrecht., 29
      Zie ook map 63
    - Negara Madura. Staatkundige Organisatie, 31
    - Van Royen - Roem [Rum] overeenkomst [Statements], 7 mei 1949, 32
    - Preliminaire besprekingen te Batavia. Oorspronkelijk aangegeven op 14 april 1949, doch in het bijzonder van belang na de van Royen-Roem [Rum] overeenkomst. Hebben geduurd tot 1 augustus 1949. Handelden o.m. over de staakt-het-vuren kwestie, 33
  - Doos 24, 24
    - Grondwetswijzigingen i.v.m. de veranderde structuur van het Koninkrijk, 35
    - De Federale Opbouw van Indonesië, 36
    - De Haagse Besprekingen [a. van 5-9 augustus 1948 van de Nederlandse regering met de delegatie uit de Bijeenkomst Federaal Overleg, later genoemd Bijzonder Federaal Overleg (BFO); b. van 28 september - 10 oktober 1948 van de Nederlandse regering met leden van de Voorlopige Federale Regering, vertegenwoordigers van de BFO van de Federale Conferentie te Bandung (miv. 27 mei 1948) en van de Minderheden. Onderwerp van behandeling: de Federale interim-structuur, 37
- De Federale Conferentie te Bandung (27 mei 1948- 17 mei 1949), waarin de resolutie van de Staatshoofden van 15 juli 1948
  - Dossiermap 39 I-A. Werkstukken van de Federale Conferentie [voorin een inhoudsopgave] [stukken nrs. 1-81], 25
  - Dossiermap 39 I-B. Verslagen van de plenaire vergaderingen van de Federale Conferentie en deelcommissies [tot november 1948], met bijlagen [stukken nrs. 82-107], 1949; 26
  - Dossiermap 39 I-C. Verslagen van de plenaire vergaderingen van de Federale Conferentie [vanaf november 1948], met bijlagen [stukken nrs. 108-130], 1948-1949; 27
  - Dossiermap 39 II. Los aangetroffen stukken betreffende de Federale Conferentie [zoveel mogelijk soort en onderwerpsgewijs bijeengevoegd], voornamelijk minuten van de afdeling V.S.H. of bij de minister ingekomen stukken via de V.S.H.; brieven van Raden Prajogo, ambtenaar afdeling VSH aan Van der Beuge betreffende de Conferentie, juni-augustus 1948, ter kennisgeving doorgestuurd aan de secretaris-generaal en de minister, 28
- De Overeenkomst van Linggadjati, geparafeerd 15 november 1946, getekend 25 maart 1947 [Zie ook de map Commissie-Generaal, map 19]
  - Doos 29, 29
    - Correspondentie t/m december 1946, 41-1
    - Correspondentie t/m maart 1947, 41-2
    - Correspondentie van 1 april 1947 t/m 30 augustus 1949, 41-3
    - Politieke besprekingen (eerste serie) tussen de Commissie-Generaal en de Indonesische Delegatie, 22 oktober - 18 november 1946, 41-3
    - Politieke besprekingen (tweede serie) tussen de Commissie-Generaal en de Indonesische Delegatie, 22 januari - 4 februari 1947, 41-3
    - Opgave van plaatsen uit de notulen uit bovengenoemde besprekingen die voor één of beide partijen bindend zijn, 41-3
    - Bespreking van de Ontwerp-overeenkomst in de vergaderingen van de 2e Kamer van 16-19 december 1946, 41-4
    - Bespreking van de overeenkomst in de 1e Kamer tijdens de behandeling van hoofdstuk XIII dienstjaar 1947, 41-4
    - Standpunt van organisaties, verenigingen, personen e.a. in Nederland t.a.v. de overeenkomst, 1946-1947, 41-4
  - Doos 30, 30A
    - Notulen van werkvergaderingen van de Commissie-Generaal en de Indonesische delegatie, 26 maart - 3 mei 1947, 41A